臺灣屏東地方法院刑事判決　　　　　　　　　　　　　九十三年度易字第三三號
　　公　訴　人　臺灣屏東地方法院檢察署檢察官
　　被　　　告　乙○○
右列被告因傷害等案件，經檢察官提起公訴（九十二年度偵字第二九七一號），本院
判決如左：
    主  文
乙○○無罪。
    理  由
一、公訴意旨略以：乙○○因不明原因怪罪設於屏東縣長治鄉○○路一巷三十六弄五
    十之二號丁○○經營之「歡唱卡拉ＯＫ」及相鄰同址由己○○經營之「金艷卡拉
    ＯＫ」，竟基於砸店及傷人之犯意，於民國九十二年二月九日半夜一時許，夥同
    姓名不詳男子數人分乘車號ＰＬＴ─六一七號機車及不詳車號自用小客車抵達上
    址後，持預藏之鋸冰刀、鐵管及球棒先搗毀「歡唱卡拉ＯＫ」之大門及後門，並
    攻擊該店客人丙○○及甲○○，致杜、王二人分別受有左手肘、左上臂及左上背
    撕裂傷（未據該二人提起傷害告訴），繼又進入「金艷卡拉ＯＫ」砸毀大門玻璃
    及店裡桌面玻璃，並攻擊該店客人壬○○、辛○○、癸○○及服務生庚○○等人
    ，致壬○○左前臂多處撕裂傷、左小腿受有挫擦傷；辛○○受有左橈骨骨折、左
    前臂擦挫傷及背部穿刺傷；癸○○受有左小指肌腱神經損傷；庚○○受有左手臂
    紅腫傷害。因認乙○○涉有刑法第二百七十七條第一項之傷害罪嫌及同法第三百
    五十四條之毀損罪嫌。
二、公訴人認被告乙○○涉有右揭犯嫌，係以告訴人丁○○、壬○○、辛○○、庚○○等人之指訴；右述兩卡拉ＯＫ店遭砸毀之現場照片六幀；及告訴人壬○○、辛○○及癸○○之診斷證明書為主要論據。訊據被告乙○○堅決否認有何毀損及傷
    害犯行，辯稱：伊固曾於九十二年二月八日晚間至「金豔卡拉ＯＫ」消費，但於
    九日凌晨零時許即騎乘車號ＰＬＴ─六一七號機車離去，沒有再返回該店，也沒
    有砸店或傷人，二月九日凌晨一時許發生在「金豔卡拉ＯＫ」及「歡唱卡拉ＯＫ
    」之事，伊並不知情等語。
三、按犯罪事實應依證據認定之，無證據不得推定其犯罪事實。又不能證明被告犯罪
    者，應諭知無罪之判決，刑事訴訟法第一百五十四條及第三百零一條第一項分別
    定有明文。又按認定不利於被告之事實，須依積極證據，被害人之陳述如無瑕疵
    ，且就其他方面調查又與事實相符，固足採為認定不利被告事實之積極證據，倘
    其陳述尚有瑕疵時，則不得採為論罪科刑之根據。且積極證據不足為不利於被告
    事實之認定時，即應為有利於被告之認定，更不必有何有利之證據。最高法院對
    此分別著有三十年上字第八一六號、六十一年台上字第三○九九號等判例可資參
    照。
四、經查：
    (一)本件告訴人丁○○、辛○○二人固分別於第二次警訊、偵查或本院審理中指認
      被告乙○○即為本件行兇之人無誤（警訊卷第十二頁筆錄、第十七頁筆錄、偵
      查卷第三十五頁、本院卷第三十三頁）。惟觀諸告訴人丁○○於九十二年二月
      九日（即案發當天）第一次接受警方詢問時所稱：「那時我們都喝酒了，要指
      認（行兇歹徒）可能沒辦法，但是騎機車那個我可以指認。．．一個瘦瘦的，
      穿的是藍色上衣，我沒有辦法描述。．．（警問：警方現在將你指述的車籍所
      查到之車主供你指認？）我現在沒辦法指認。」（警訊卷第十頁背面、第十一
      頁筆錄）等語可知，案發初始，告訴人丁○○對於能否明確指認行兇歹徒相貌
      一事，態度即十分猶豫，其甚至無法詳述該人臉部特徵以資比對。因此，告訴
      人於案發時是否明確目睹並記憶行兇者之面容相貌，已非無疑。而第二次警訊
      （九十二年二月二十四日）、偵查及審判程序，距離案發更為久遠，一般人之
      記憶內容常會隨時間之延展及各種訊息之接觸而發生改變，益發無從擔保告訴
      人於該等程序中所為指認能真確無誤。再者，告訴人丁○○於首次警訊時指稱
      行兇歹徒乃「一個瘦瘦的，穿的是『藍色上衣』」之人，與告訴人辛○○所稱
      「拿球棒的穿『白色襯衫，黑褲』，身高大約一六○（公分），身材中等」（
      警訊卷第十六頁筆錄背面）；被害人癸○○所稱：「（行兇歹徒）是（穿）『
      白襯衫及黑色褲子』，大約一七○幾（公分），也有一六○幾公分的。」（警
      訊卷第二十二頁背面）及被害人丙○○所稱：「是穿『白衣黑褲』，留個像一
      般少年所留之髮型平頭。」（警訊卷第二十六頁背面）之行兇歹徒特徵有所出
      入。因此，告訴人丁○○之上揭指述尚有瑕疵，應不得採為認定被告乙○○犯
      罪之證據。又，告訴人辛○○於警訊時亦曾根據警方提供之相片，明確指稱被
      告乙○○即為持球棒行兇之人（警訊卷第十七頁筆錄參照），但旋於次回警訊
      時翻稱：「我看到很像是他但我不大確定。」（警訊卷第十八頁筆錄背面參照
  ），於偵查及本院審理中復陳稱：「不記得（誰打）。當時很混亂。」（偵查
      卷第三十六頁）、「我當時沒有看到人，因我坐在門邊，他們一進來就拿球棒
      打我，我就倒下來。．．人我沒有看清楚。」等語明確（本院卷第四十頁），
      前後指述內容並非一貫，因此告訴人辛○○於警訊中指述被告乙○○為砸店傷
      人之行兇歹徒等語，亦不得資為認定被告犯罪之證據。
    (二)又告訴人壬○○、庚○○二人雖未指認被告乙○○即為當時砸店傷人之歹徒，
      但均與告訴人丁○○、辛○○一同指稱：數名歹徒中之一人，於逞兇後曾騎乘
      車號ＰＬＴ─六一七號機車離去等語甚明（警訊卷第十頁背面、第十五頁、第
      十八頁背面、第二十頁參照）。因車牌號碼乃英文字母與阿拉伯數字之組合，
      被告騎乘機車之車牌號碼又多達六碼，容易與其他號碼混淆，故四名告訴人同
      時指述文、數字相同之車牌號碼，應非巧合，堪認車號ＰＬＴ─六一七號機車
      確曾於案發時間出現在案發地點。而車號ＰＬＴ─六一七號機車車主為李堂雄
      （即被告乙○○之父），案發前，被告乙○○騎乘該車前往「金豔卡拉ＯＫ」
      消費，其同行友人曾與其他客人發生鬥毆等情，亦經被告供認無訛，且有車籍
      作業系統查詢認可資料及被告乙○○身分證影本各一紙在卷可憑。公訴人因此
      推認被告為砸店傷人歹徒之一。然證人戊○○已於本院審理中就被告乙○○於
      事發前一日晚間約十二時即騎乘機車搭載伊離開「金豔卡拉ＯＫ」一事結證屬
      實（本院卷第四十六頁筆錄參照）。告訴人丁○○及辛○○之指述，不足以證
      明被告乙○○在場砸店毆人，已如前述。被害人丙○○於偵查中指認被告乙○○是否為行兇歹徒時，復證稱：「都不是，打人及砸店的人我都有印象。」（
      偵查卷第十五頁筆錄參照）。此外，卷附現場照片六幀及診斷證明書均不足以
      證明被告行兇，又查無其他確切可信之證據堪以證明被告乙○○為現場下手或
      教唆行兇之人，即他人利用被告車輛前往逞兇，亦有可能，故即使車號ＰＬＴ
      ─六一七號機車於案發時間曾出現在案發地點一情屬實，亦不得遽認被告乙○○在場行兇。
    依上說明，公訴人所舉之證據尚不足以證明被告確有毀損及傷害犯行。此外，又
    查無其他積極之證據，足認被告確有公訴人所指之犯行，不能證明被告犯罪，揆
    諸前開法律規定及判例意旨，依法應諭知無罪之判決。
據上論斷，應依刑事訴訟法第三百零一條第一項，判決如主文。
中      華      民      國      九十三    年      七      月    三十    日
                                      臺灣屏東地方法院刑事第四庭
                                          審判長  法  官  簡志瑩
                                                  法  官  陳姵君
                                                  法  官  王以齊
右正本證明與原本無異。
如不服本判決應於收受本判決送達後十日內向本院提出上訴書狀，其未敘述上訴理由
者，並得於提起上訴後十日內向本院補提理由書狀（均須按他造當事人之人數附繕本
 ）「切勿逕送上級法院」
                                                  書記官   盧姝伶
中    華    民    國     九十三      年      七      月       三十     日
